【裁判字號】    98,訴,1303
【裁判日期】    980811
【裁判案由】    違反毒品危害防制條例
【裁判全文】
臺灣彰化地方法院刑事判決              98年度訴字第1303號
公  訴  人  臺灣彰化地方法院檢察署檢察官
被      告  甲○○
上列被告因違反毒品危害防制條例案件，經檢察官提起公訴（98
年度毒偵字第1350號），因被告於準備程序中為有罪之陳述，經
合議庭裁定由受命法官進行簡式審判程序，判決如下：
    主  文
甲○○施用第二級毒品，累犯，處有期徒刑陸月。又施用第一級
毒品，累犯，處有期徒刑拾月，扣案之海洛因壹包（毛重零點貳
柒公克）及摻有第一級毒品海洛因香菸壹支均沒收銷燬之。主刑
部分應執行有期徒刑壹年壹月。
    事  實
一、甲○○於民國89年間，因施用毒品案件，經裁定送觀察、勒
    戒後，認有繼續施用毒品之傾向，又續送強制戒治，於90年
    3 月22日經評定執行成效良好而停止戒治並交付保護管束，
    至90年9 月21日保護管束期滿未經撤銷而視為執行完畢，同
    次犯行並由檢察官提起公訴，繼由本院以89年度易字第1439
    號判處有期徒刑7 月確定（下稱第1 案）。復因施用毒品案
    件，經本院以89年度訴字第1084號判決判處有期徒刑7 月確
    定（下稱第2 案）。前開第1 、2 案經合併定應執行有期徒
    刑1 年，92年10月20日獲假釋並交付保護管束，於92年11月
    6 日保護管束期滿未經撤銷而視為執行完畢。再因施用第一
    、二級毒品案件，經臺灣高等法院臺中分院以94年度上訴字
    第37號判決判處有期徒刑1 年1 月、10月，定應執行有期徒
    刑1 年9 月確定（下稱第3 案）。又因施用第一、二級毒品
    案件，經本院以94年度訴字第1465號判決判處有期徒刑1 年
    、8 月，定應執行刑1 年6 月確定（下稱第4 案）。復因詐
    欺案件，經臺灣雲林地方法院以95年度易字第387 號判決判
    處有期徒刑8 月確定（下稱第5 案）。上開第4 、5 案均獲
    減刑，並合併定應執行刑1 年1 月，且與第3 案接續執行，
    於97年1 月23日假釋並交付保護管束，至97年4 月30日保護
    管束期滿未經撤銷而視為執行完畢。
二、甲○○仍不知悔改，復基於施用第二級毒品甲基安非他命之
    犯意，於98年6 月8 日上午10時許，在彰化縣彰化市○○路
    171 巷30號2 樓居所，以將甲基安非他命粉末置於香菸內點
    燃吸食之方式，施用第二級毒品甲基安非他命1 次。又基於
    施用第一級毒品海洛因之犯意，於同年月10日上午9 時許，
    在彰化縣花壇鄉三春老樹風景區樹下，以將海洛因粉末置於
    香菸內點燃吸食之方式，施用第一級毒品海洛因1 次。嗣於
    同年月10日下午1 時許，員警持臺灣臺中地方法院所核發之
    搜索票至彰化縣大村鄉○○路176 號前對其執行搜索，並扣
    得第一級毒品海洛因1 小包（毛重0.27公克）及摻有第一級
    毒品海洛因香菸1 支，徵其同意採集尿液送驗，結果呈甲基
    安非他命、安非他命、可待因及嗎啡陽性反應，而查悉上情
    。
三、案經臺中市警察局第六分局報請臺灣彰化地方法院檢察署檢
    察官偵查起訴。
    理  由
一、上開事實，業經被告於警詢、偵查及本院審理中均自白不諱
    ，且其於98年6 月10日為警查獲時所採驗之尿液，確呈安非
    他命、甲基安非他命、嗎啡及可待因陽性反應，此有臺中市
    警察局第六分局市政派出所委託檢驗尿液代號與真實姓名對
    照表及中山醫學大學附設醫院檢驗科藥物檢測中心於98年6
    月25日所出具之尿液檢驗報告各1 紙附卷可稽，復有臺灣臺
    中地方法院搜索票、臺中市警察局搜索及扣押筆錄臺中市警
    察局第六分局採集尿液鑑定同意書及扣案之海洛因1 包（毛
    重0.27公克）與香菸1 在卷可按，足徵被告前開施用第一級
    毒品海洛因及第二級毒品甲基安非他命之自白核與事實相符
    ，被告上開犯行均堪予認定。
二、按修正毒品危害防制條例就施用毒品者，僅於「初犯」及「
    5年後再犯」二種情形，有其追訴條件之限制，即須於初犯
    經觀察、勒戒或強制戒治釋放後，5年內均無施用毒品之行
    為，始能認其前所實施之觀察、勒戒或強制戒治已足遮斷毒
    癮，而得於5年後再犯時，再予適用初犯之規定，重行觀察
    、勒戒等程序；倘5年內已經再犯，被依法追訴處罰，縱其
    第3次（或第3次以上）施用毒品之時間在初犯釋放5年以後
    ，與「5 年後再犯」之情形有別，且因已於「5 年內再犯」
    ，顯見其再犯率甚高，原實施觀察、勒戒或強制戒治，已無
    法收其實效，而無5 年戒斷期之存在，自無再經觀察、勒戒
    及強制戒治之必要，應由檢察官逕行起訴，此有最高法院95
    年度臺非字第59、65號判決及95年度第7 次刑事庭會議及97
    年度第5 次刑事庭會議決議意旨足供參照。被告曾因施用毒
    品案件，經裁定送觀察、勒戒後，認有繼續施用毒品之傾向
    ，又續送強制戒治，於90年3 月22日經評定執行成效良好而
    停止戒治並交付保護管束，至90年9 月21日保護管束期滿未
    經撤銷而視為執行完畢，其於上開強制戒治執行完畢後5 年
    內即先後於93年94年間再施用毒品，經本院及臺灣高等法院
    臺中分院判刑確定（詳如上述第3 及4 案件）等情形，有臺
    灣彰化地方法院檢察署刑案資料查註紀錄表及臺灣高等法院
    被告前案紀錄表各1 份在卷可考，雖本件施用第一級毒品犯
    行距離上次強制戒治執行完畢已逾5 年，按諸前揭說明，即
    與5 年後再犯之情形有別，自應逕行追訴。
三、核被告所為，係犯毒品危害防制條例第10條第1 項之施用第
    一級毒品罪及同條第2 項之施用第二級毒品罪。被告於施用
    前持有第一、二級毒品之低度行為，應為施用之高度行為所
    吸收，不另論罪。被告先後2 次犯行，犯意各別，行為互殊
    ，應分論併罰。被告有事實欄所載之科刑紀錄，有臺灣高等
    法院被告前案紀錄表，及偵卷所附刑案資料查註紀錄表在卷
    可參。其於上開案件執行完畢後5 年以內故意再犯本件有期
    徒刑刑以上之2 罪，均為累犯，應各依刑法第47條第1 項之
    規定，加重其刑。爰審酌被告前有施用毒品之前科，復曾執
    行強制戒治之處分，猶未能戒除毒癮，而再為本件施用毒品
    之犯行，尚乏禁絕毒害之決心，惟其於本院審理時尚能坦認
    犯行，頗有悔悟之心，及參酌其智識程度、素行等一切情狀
    ，各量處如主文所示之刑，並定應執行刑，以資儆懲。至於
    所扣之海洛因1 包（毛重0.27公克）為毒品，其包裝袋與同
    案所扣之香菸上，亦均沾有第一級毒品海洛因而難予析離，
    為免日後執行困難，並確保執行之正確性，應一併視為毒品
    ，均依毒品危害防制條例第18條第1 項前段宣告沒收銷燬之
    。
據上論斷，應依刑事訴訟法第273 條之1 第1 項、第299 條第1
項前段，毒品危害防制條例第10條第1 項、第2 項、第18條第1
項前段，刑法第11條前段、第47條第1 項、第51條第5 款，判決
如主文。
本案經檢察官鄭少到庭執行職務。
中    華    民    國    98    年    8     月    11    日
                  刑事第六庭          法  官  鮑慧忠
以上正本證明與原本無異。
如不服本判決應於收受判決後10日內向本院提出上訴書狀，並應
敘述具體理由；其未敘述上訴理由者，應於上訴期間屆滿後20日
內向本院補提理由書 (均須按他造當事人之人數附繕本)「 切勿
逕送上級法院」。
中    華    民    國    98    年    8     月    11    日
                                      書記官  陳秀娟
附錄本案論罪科刑法條全文：
毒品危害防制條例第10條
施用第一級毒品者，處 6 月以上 5 年以下有期徒刑。
施用第二級毒品者，處 3 年以下有期徒刑。


司法院資訊處製作；財團法人民間司法改革基金會備份。
